【裁判字號】    95,簡上,240
【裁判日期】    950420
【裁判案由】    傷害
【裁判全文】
臺灣高雄地方法院刑事判決             95年度簡上字第240號
上  訴  人  臺灣高雄地方法院檢察署檢察官
被      告  甲○○
                      號
上列上訴人因被告傷害案件，不服本院鳳山簡易庭94年度簡字第
5719號中華民國94年11 月15 日第一審判決（聲請簡易判決處刑
案號：94年度偵字第20438 號）提起上訴，經被告於本院審理時
為有罪之陳述，經合議庭改以簡式審判程序，本院判決如下：
    主  文
上訴駁回。
甲○○緩刑貳年，緩刑期間內付保護管束。
    事  實
一、本案經本院審理結果，認第一審判決認事用法及量刑均無不
    當，應予維持，並引用第一審判決書記載之事實、證據及理
    由（如附件），並補充被告甲○○於本院審理時之自白為證
    據。
二、公訴人雖循告訴人乙○○之請求，以原審量刑過輕為由，向
    本院提起上訴。惟按，量刑輕重係屬事實審法院得依職權自
    由裁量之事項，苟已斟酌刑法第57條各款所列情狀而未逾越
    法定刑度，不得遽指為違法（最高法院72年臺上字第6696號
    、75年臺上字第7033號判例可資參照）。又在同一犯罪事實
    與情節，如別無其他加重或減輕之原因，下級審量定之刑，
    亦無過重或失輕之不當情形，則上級審法院對下級審法院之
    職權行使，原則上應予尊重，同有最高法院85年度臺上字第
    2446號裁判意旨可資參酌。是原審認被告犯行明確，並衡酌
    被告與告訴人之家庭成員關係，被告動手傷害告訴人之原因
    、手段及所生之傷害等一切情狀，依刑事訴訟法第449 條第
    1 項前段、第3 項、第45 4條第2 項，刑法第277 條第1項
    、第41條第1 項前段，罰金罰鍰提高標準條例第1 條前段、
    第2 條之規定，判處拘役20日，並諭知如易科罰金，以銀元
    300 元折算1 日，其認事用法並無違誤，量刑亦屬妥適。綜
    上，本件上訴人之上訴意旨指摘原判決不當，為無理由，應
    予駁回。末查，被告於5 年內未曾受有期徒刑以上刑之宣告
    ，有臺灣高等法院被告前案紀錄表及法務部刑案查註紀錄表
    各1 紙在卷可查，其因一時失慮，致罹刑典，犯後坦承犯行
    ，並已與被害人達成和解，有和解書1 紙在卷可查，且告訴
    人於本院審理中亦表明如和解願原諒被告等語在卷，是經此
    偵審程序，被告當能知所警惕，應無再犯之虞，本院認所宣
    告之刑以暫不執行為適當，爰依刑法第74條第2 款之規定，
    宣告緩刑2 年，以啟自新，並依家庭暴力防治法第30條第1
    項之規定，諭知緩刑期內付保護管束。
據上論斷，應依刑事訴訟法第455 條之1 第1 項、第3 項、第27
3 之1 第1 項、第373 條、第368 條，家庭暴力防治法第30條第
1 項，刑法第74條第2 款，判決如主文。
中    華    民    國    95    年    4     月    20    日
               鳳山刑事第一庭  審判長法  官  陳志銘
                                     法  官  林芳華
                                     法  官  林勇如
以上正本證明與原本無異。
不得上訴。
中    華    民    國    95    年    4     月    21    日
                                     書記官  吳俊達
附錄本案論罪科刑法條：
中華民國刑法第277條
傷害人之身體或健康者，處3 年以下有期徒刑、拘役或1 千元以
下罰金。
犯前項之罪因而致人於死者，處無期徒刑或7 年以上有期徒刑；
致重傷者，處3 年以上10年以下有期徒刑。


司法院資訊處製作；財團法人民間司法改革基金會備份。
